臺灣高雄地方法院民事判決
111年度重訴字第117號
原      告    合作金庫商業銀行股份有限公司

法定代理人    雷仲達  
訴訟代理人    史莞菁  
              王端岑  
被      告    宜揚車業有限公司

兼法定代理人  秦宜菲  
被      告    黃義周  


上列當事人間請求清償借款事件，本院於民國111 年8 月30日言
詞辯論終結，判決如下：
    主      文
被告應連帶給付原告新臺幣貳仟肆佰玖拾萬元，及如附表所示之
利息暨違約金。
訴訟費用新臺幣貳拾參萬壹仟壹佰貳拾元由被告連帶負擔。
    事實及理由
壹、程序部分
一、按當事人得以合意定第一審管轄法院，民事訴訟法第24條第
    1 項前段定有明文。經查，兩造簽訂之授信契約書第14條約
    定以本院為第一審管轄法院（見本院卷第22、24、26頁），
    揆諸前揭規定，本院自有管轄權，先予敘明。
二、被告均經合法通知，無正當理由而皆未於言詞辯論期日到場
    ，核無民事訴訟法第386 條所列各款情形，爰依原告之聲請
    ，由其一造辯論而為判決。　　
貳、實體部分
一、原告主張：被告宜揚車業有限公司（下稱宜揚公司）於民國
    110 年5 月26日邀同被告秦宜菲、黃義周為連帶保證人，向
    原告借貸新臺幣（下同）400 萬元、450 萬元、1,650 萬元
    之借款，借款期間均自110 年5 月26日起至111 年5 月26日
    止，依年金法計算，按月繳息，到期還本；而400 萬元借款
    部分，利息自發票日起至110 年12月31日止，依年利率1 ％
    固定計息，自110 年12月31日起至到期日止，利率按原告定
    儲指數月指標利率（延滯時利率為0.84％、1.09％)加碼年利
    率1.16％浮動計息（目前為2％、2.25％)；450 萬元借款部分
    ，利息自發票日起至110 年12月31日止依年利率1.5％固定計
    息，自110 年12月31日起至到期日止，利率按原告定儲指數
    月指標利率（延滯時利率為0.84％)加碼年利率1.16％浮動計
    息（目前為2％)；1,650 萬元借款部分，利息自110 年5 月2
    6日起至111 年5 月17日止，利率按原告定儲指數月指標利
    率（延滯時利率為0.84％、1.09％)加碼年利率1.16％浮動計息
    （目前為2％、2.25％)，嗣後均隨該指標利率變動而調整；遲
    延繳納時，除仍按上開利率計息外，暨自逾期之日起至清償
    日止，逾期在6 個月以內者，按上開利率10％，逾期超過6 
    個月者，按上開利率20％加計違約金，且約定未依約清償或
    攤還本息時即喪失期限利益，債務視為全部到期。詎宜揚公
    司自111 年3 月31日起即未依約清償本息，屢經催討，均未
    獲置理，目前尚欠本金2,490 萬元及如附表所示之利息、違
    約金未清償；另秦宜菲、黃義周為連帶保證人，自應就本件
    借款負連帶清償之責。為此，爰依消費借貸及連帶保證之法
    律關係提起本件訴訟等語，並聲明：如主文第1 項所示。
二、被告均經合法通知，無正當理由而皆未於言詞辯論期日到場
    ，亦未提出書狀作任何聲明或陳述。
三、經查，本件原告主張之事實，業據其提出與其所述相符之本
    票、連帶保證書、授信約定書、放款相關貸放及保證資料查
    詢單、專案貸款各銀行利率及本行放款牌告利率查詢等為證
    （見本院卷第13至27頁），而記載原告上開主張之起訴狀繕
    本業已於111 年8 月8 日、111 年7 月28日合法送達，此有
    送達證書在卷可稽（見本院卷第35、41頁），被告在經合法
    通知後，對於原告主張之事實既未於言詞辯論期日到場爭執
    ，亦未提出書狀作何聲明或陳述，依民事訴訟法第280 條第
    1 項前段及第3 項前段之規定，即視同自認，原告之主張即
    應堪信實。從而，原告依消費借貸及連帶保證之法律關係，
    請求被告連帶給付如主文第1 項所示之本金、利息及違約金
    ，為有理由，應予准許。
四、末按訴訟費用，由敗訴之當事人負擔；共同訴訟人因連帶或
    不可分之債敗訴者，應連帶負擔訴訟費用；法院為終局判決
    時，應依職權為訴訟費用之裁判，民事訴訟法第78條、第85
    條第2 項及第87條第1 項分別定有明文。經核本件訴訟費用
    額為231,120元，而原告請求為有理由，爰依上開規定確定
    被告應連帶負擔之訴訟費用如主文第2 項所示。
五、據上論結，本件原告之訴為有理由，依民事訴訟法第385 條
    第1 項前段、第78條、第85條第2 項、第87條第1 項，判決
    如主文。
中　　華　　民　　國　　111 　年　　8 　　月　　31　　日
                   民事第四庭   法　官　王宗羿
以上正本係照原本作成。
如對本判決上訴，須於判決送達後20日內向本院提出上訴狀。如
委任律師提起上訴者，應一併繳納上訴審裁判費。
中　　華　　民　　國　　111 　年　　8 　　月　　31　　日
                                書記官  陳仙宜
附表：
編號  現欠本金 （新臺幣） 利息計算期間及利率 違約金計算期間及利率   1  3,600,000元 自民國111 年2 月28日起至清償日止，按週年利率2 ％計算利息 自民國111 年4 月1 日起至清償日止，逾期6 個月以內者，按左開利率10％；逾期超過6 個月者，按左開利率20％計付違約金   2    400,000元 自民國111 年5 月26日起至清償日止，按週年利率2.25 ％計算利息 自民國111 年6 月27日起至清償日止，逾期6 個月以內者，按左開利率10％；逾期超過6 個月者，按左開利率20％計付違約金   3  3,520,000元 自民國111 年3 月31日起至清償日止，按週年利率2 ％計算利息 自民國111 年5 月1 日起至清償日止，逾期6 個月以內者，按左開利率10％；逾期超過6 個月者，按左開利率20％計付違約金   4    880,000元 自民國111 年3 月31日起至清償日止，按週年利率2 ％計算利息 自民國111 年5 月1 日起至清償日止，逾期6 個月以內者，按左開利率10％；逾期超過6 個月者，按左開利率20％計付違約金   5     37,044元 自民國111 年5 月30日起至清償日止，按週年利率2.25 ％計算利息 自民國111 年7 月1 日起至清償日止，逾期6 個月以內者，按左開利率10％；逾期超過6 月者，按左開利率20％計付違約金   6     15,876元 自民國111 年5 月30日起至清償日止，按週年利率2.25 ％計算利息 自民國111 年7 月1 日起至清償日止，逾期6 個月以內者，按左開利率10％；逾期超過6 個月者，按左開利率20％計付違約金   7    667,275元 自民國111 年3 月16日起至清償日止，按週年利率2 ％計算利息 自民國111 年4 月17日起至清償日止，逾期6 個月以內者，按左開利率10％；逾期超過6 個月者，按左開利率20％計付違約金   8    285,975元 自民國111 年5 月16日起至清償日止，按週年利率2.25 ％計算利息 自民國111 年6 月17日起至清償日止，逾期6 個月以內者，按左開利率10％；逾期超過6 個月者，按左開利率20％計付違約金   9  1,829,971元 自民國111 年3 月12日起至清償日止，按週年利率2 ％計算利息 自民國111 年4 月13日起至清償日止，逾期6 個月以內者，按左開利率10％；逾期超過6 個月者，按左開利率20％計付違約金  10    784,274元 自民國111 年4 月12日起至清償日止，按週年利率2 ％計算利息 自民國111 年5 月13日起至清償日止，逾期6 個月以內者，按左開利率10％；逾期超過6 個月者，按左開利率20％計付違約金  11  1,470,000元 自民國111 年3 月18日起至清償日止，按週年利率2 ％計算利息 自民國111 年4 月19日起至清償日止，逾期6 個月以內者，按左開利率10％；逾期超過6 個月者，按左開利率20％計付違約金  12    630,000元 自民國111 年3 月18日起至清償日止，按週年利率2 ％計算利息 自民國111 年4 月19日起至清償日止，逾期6 個月以內者，按左開利率10％；逾期超過6 個月者，按左開利率20％計付違約金  13  3,386,820元 自民國111 年3 月18日起至清償日止，按週年利率2 ％計算利息 自民國111 年4 月19日起至清償日止，逾期6 個月以內者，按左開利率10％；逾期超過6 個月者，按左開利率20％計付違約金  14  1,451,495元 自民國111 年3 月18日起至清償日止，按週年利率2 ％計算利息 自民國111 年4 月19日起至清償日止，逾期6 個月以內者，按左開利率10％；逾期超過6 個月者，按左開利率20％計付違約金  15  1,645,000元 自民國111 年3 月20日起至清償日止，按週年利率2 ％計算利息 自民國111 年4 月21日起至清償日止，逾期6 個月以內者，按左開利率10％；逾期超過6 個月者，按左開利率20％計付違約金  16    705,000元 自民國111 年4 月20日起至清償日止，按週年利率2.25 ％計算利息 自民國111 年5 月21日起至清償日止，逾期6 個月以內者，按左開利率10％；逾期超過6 個月者，按左開利率20％計付違約金  17  2,513,889元 自民國111 年3 月22日起至清償日止，按週年利率2 ％計算利息 自民國111 年4 月23日起至清償日止，逾期6 個月以內者，按左開利率10％；逾期超過6 個月者，按左開利率20％計付違約金  18  1,077,381元 自民國111 年3 月22日起至清償日止，按週年利率2 ％計算利息 自民國111 年4 月23日起至清償日止，逾期6 個月以內者，按左開利率10％；逾期超過6 個月者，按左開利率20％計付違約金 合計 2,490,000元